Inventaris van het archief van Kamer van Koophandel Rotterdam, Handelsregister 1921-1970
Nationaal Archief, Den Haag
- Doos/inventarisnummers 1001-1500
  - Dossiers 055995-056022, 1426
  - Dossiers 056023-056042, 1427
  - Dossiers 056043-056068, 1428
  - Dossiers 056070-056094, 1429
  - Dossiers 056095-056130, 1430
  - Dossiers 056132-056155, 1431
  - Dossiers 056159-056178, 1432
  - Dossiers 056179-056204, 1433
  - Dossiers 056207-056230, 1434
  - Dossiers 056231-056249, 1435
  - Dossiers 056250-056273, 1436
  - Dossiers 056274-056296, 1437
  - Dossiers 056299-056321, 1438
  - Dossiers 056322-056349, 1439
  - Dossiers 056350-056367, 1440
  - Dossiers 056368-056393, 1441
  - Dossiers 056394-056408, 1442
  - Dossiers 056412-056445, 1443
  - Dossiers 056446-056479, 1444
  - Dossiers 056480a-056501, 1445
  - Dossiers 056502-056521, 1446
  - Dossiers 056522-056544, 1447
  - Dossiers 056545-056569, 1448
  - Dossiers 056570-056595, 1449
  - Dossiers 056596-056622, 1450
  - Dossiers 056623-056650, 1451
  - Dossiers 056651-056671, 1452
  - Dossiers 056672-056692, 1453
  - Dossiers 056693-056714, 1454
  - Dossiers 056715-056741, 1455
  - Dossiers 056742-056761, 1456
  - Dossiers 056762-056784, 1457
  - Dossiers 056785-057016, 1458
  - Dossiers 057017-057040, 1459
  - Dossiers 057041-057069, 1460
  - Dossiers 057070-057092a, 1461
  - Dossiers 057094-057113, 1462
  - Dossiers 057114-057134, 1463
  - Dossiers 057134-057154, 1464
  - Dossiers 057155-057172, 1465
  - Dossiers 057170-057193, 1466
  - Dossiers 057194-057217, 1467
  - Dossiers 057218-057239, 1468
  - Dossiers 057240-057260, 1469
  - Dossiers 057262-057286, 1470
  - Dossiers 057287-057309, 1471
  - Dossiers 057310-057329, 1472
  - Dossiers 057331-057363, 1473
  - Dossiers 057364-057382, 1474
  - Dossiers 057383-057406, 1475
  - Dossiers 057407-057425, 1476
  - Dossiers 057426-057446, 1477
  - Dossiers 057447-057469, 1478
  - Dossiers 057470-057490, 1479
  - Dossiers 057492-057514, 1480
  - Dossiers 057515-057536, 1481
  - Dossiers 057538-057545, 1482
  - Dossiers 057546-057571, 1483
  - Dossiers 057572-057592, 1484
  - Dossiers 057594-057660, 1485
  - Dossiers 057661-057672, 1486
  - Dossiers 057673-057769, 1487
  - Dossiers 057773-057791, 1488
  - Dossiers 057792-057805, 1489
  - Dossiers 057806-057819, 1490
  - Dossiers 057840-057858, 1491
  - Dossiers 057859-058074, 1492
  - Dossiers 058075-058227, 1493
  - Dossiers 058228-058247, 1494
  - Dossiers 058314-058382, 1495
  - Dossiers 058565-058695, 1496
  - Dossiers 058696-058861, 1497
  - Dossiers 058862-059060, 1498
  - Dossiers 059061-059113a, 1499
  - Dossiers 059114-059337, 1500
- Doos/inventarisnummers 1501-2000
  - Dossiers 059338-059347, 1501
  - Dossiers 059349-059836, 1502
  - Dossiers 059837-060086, 1503
  - Dossiers 060088-060107, 1504
  - Dossiers 060108-060127, 1505
  - Dossiers 060128-060218, 1506
  - Dossiers 060219-060366, 1507
  - Dossiers 060367-060522, 1508
  - Dossiers 060525-060555, 1509
  - Dossiers 060556-060842, 1510
  - Dossiers 060843-060874, 1511
  - Dossiers 060875-060907, 1512
  - Dossiers 060908-060929, 1513
  - Dossiers 060930-060992, 1514
  - Dossiers 060994-061032, 1515
  - Dossiers 061033-061066, 1516
  - Dossiers 061181-061262, 1517
  - Dossiers 061201-061290, 1518
  - Dossiers 061291-061321, 1519
  - Dossiers 061322-061351, 1520
  - Dossiers 061353-061388, 1521
  - Dossiers 061389-061414b, 1522
  - Dossiers 061415-061424b, 1523
  - Dossiers 061424c-061442, 1524
  - Dossiers 061444-061472, 1525
  - Dossiers 061474-061502, 1526
  - Dossiers 061503-061530, 1527
  - Dossiers 061531-061556, 1528
  - Dossiers 061557-061587, 1529
  - Dossiers 061588-061620, 1530
  - Dossiers 061621-061648, 1531
  - Dossiers 061653-061677, 1532
  - Dossiers 061678-061703, 1533
  - Dossiers 061704-061724, 1534
  - Dossiers 061725-061747, 1535
  - Dossiers 061749-061775, 1536
  - Dossiers 061777-061800, 1537
  - Dossiers 061809-061862, 1538
  - Dossiers 061864-062032, 1539
  - Dossiers 062033-062055, 1540
  - Dossiers 062058-062102, 1541
  - Dossiers 062103-062129, 1542
  - Dossiers 062130-062153, 1543
  - Dossiers 062155-062180, 1544
  - Dossiers 062182-062207, 1545
  - Dossiers 062209-062224, 1546
  - Dossiers 062226-062242, 1547
  - Dossiers 062243-062269, 1548
  - Dossiers 062270-062306, 1549
  - Dossiers 062307-062328, 1550
  - Dossiers 062329-062371, 1551
  - Dossiers 062373-062429, 1552
  - Dossiers 062430-062461, 1553
  - Dossiers 062463-062549, 1554
  - Dossiers 062550-062567, 1555
  - Dossiers 062571-062634, 1556
  - Dossiers 062635-062835, 1557
  - Dossiers 062836-062934, 1558
  - Dossiers 062936-063000, 1559
  - Dossiers 063001-063018, 1560
  - Dossiers 063019-063046, 1561
  - Dossiers 063048-063070, 1562
  - Dossiers 063070-063117, 1563
  - Dossiers 063128-063178, 1564
  - Dossiers 063179-063201, 1565
  - Dossiers 063202-063228, 1566
  - Dossiers 063229-063249, 1567
  - Dossiers 063251-063268, 1568
  - Dossiers 063269a-063279, 1569
  - Dossiers 063280-063303, 1570
  - Dossiers 063304-063323, 1571
  - Dossiers 063326-063352, 1572
  - Dossiers 063357-063373, 1573
  - Dossiers 063374-063394, 1574
  - Dossiers 063395-063472, 1575
  - Dossiers 063473-063497, 1576
  - Dossiers 063503-063525, 1577
  - Dossiers 063527-063556, 1578
  - Dossiers 063557-063574, 1579
  - Dossiers 063575-063603, 1580
  - Dossiers 063605-063637, 1581
  - Dossiers 063641-063711, 1582
  - Dossiers 063713-063728, 1583
  - Dossiers 063729-063750, 1584
  - Dossiers 063751-063770, 1585
  - Dossiers 063771-063793, 1586
  - Dossiers 063794-063808, 1587
  - Dossiers 063809-063829, 1588
  - Dossiers 063830-063859, 1589
  - Dossiers 063860-063879, 1590
  - Dossiers 063880-063899, 1591
  - Dossiers 063900-063956, 1592
  - Dossiers 063957-063976, 1593
  - Dossiers 063979-063997, 1594
  - Dossiers 063998-064019, 1595
  - Dossiers 064020-064035, 1596
  - Dossiers 064038-064066, 1597
  - Dossiers 064067-064093, 1598
  - Dossiers 064094-064124, 1599
  - Dossiers 064125-064154, 1600
  - Dossiers 064155-064219, 1601
  - Dossiers 064222-064248, 1602
  - Dossiers 064249-064252, 1603
  - Dossiers 064255-064283, 1604
  - Dossiers 064284-064298, 1605
  - Dossiers 064299-064317, 1606
  - Dossiers 064324-064347, 1607
  - Dossiers 064348-064368, 1608
  - Dossiers 064369-064394, 1609
  - Dossiers 064395-064437, 1610
  - Dossiers 064439-064472, 1611
  - Dossiers 064479-064495, 1612
  - Dossiers 064497-064511, 1613
  - Dossiers 064515-064529, 1614
  - Dossiers 064530-064554, 1615
  - Dossiers 064555-064570, 1616
  - Dossiers 064571-064587, 1617
  - Dossiers 064588-064611, 1618
  - Dossiers 064613-064659, 1619
  - Dossiers 064660-064674, 1620
  - Dossiers 064677-064694, 1621
  - Dossiers 064696-064727, 1622
  - Dossiers 064728-064742, 1623
  - Dossiers 064743-064758, 1624
  - Dossiers 064759-064784, 1625
  - Dossiers 064785-064805, 1626
  - Dossiers 064806-064840, 1627
  - Dossiers 064841-064860, 1628
  - Dossiers 064861-064912, 1629
  - Dossiers 064914-064949, 1630
  - Dossiers 064950-064977, 1631
  - Dossiers 064978-065002, 1632
  - Dossiers 065005-065033, 1633
  - Dossiers 065036-065055, 1634
  - Dossiers 065056-065071, 1635
  - Dossiers 065073-065097, 1636
  - Dossiers 065099-065124, 1637
  - Dossiers 065125-065146, 1638
  - Dossiers 065147-065162, 1639
  - Dossiers 065163-065201, 1640
  - Dossiers 065202-065236, 1641
  - Dossiers 065237-065256, 1642
  - Dossiers 065257-065279, 1643
  - Dossiers 065282-065304, 1644
  - Dossiers 065305-065327, 1645
  - Dossiers 065330-065364, 1646
  - Dossiers 065365-065388, 1647
  - Dossiers 065389-065409, 1648
  - Dossiers 065410-065431, 1649
  - Dossiers 065432-065454, 1650
  - Dossiers 065455-065481, 1651
  - Dossiers 065482-065505, 1652
  - Dossiers 065506-065520, 1653
  - Dossiers 065523-065549, 1654
  - Dossiers 065550-065572, 1655
  - Dossiers 065574-065598, 1656
  - Dossiers 065599-065626, 1657
  - Dossiers 065627-065651, 1658
  - Dossiers 065652-065673, 1659
  - Dossiers 065674-065711, 1660
  - Dossiers 065712-065737, 1661
  - Dossiers 065739-065763, 1662
  - Dossiers 065765-065795, 1663
  - Dossiers 065797-065824, 1664
  - Dossiers 065826-065843, 1665
  - Dossiers 065845-065861, 1666
  - Dossiers 065863-065883, 1667
  - Dossiers 065884-065901, 1668
  - Dossiers 065902-065926, 1669
  - Dossiers 065928-065943, 1670
  - Dossiers 065946-065973, 1671
  - Dossiers 065976-065998, 1672
  - Dossiers 066000-066019, 1673
  - Dossiers 066020-066041, 1674
  - Dossiers 066044-066068, 1675
  - Dossiers 066071-066106, 1676
  - Dossiers 066107-066118, 1677
  - Dossiers 066119-066139, 1678
  - Dossiers 066140-066154, 1679
  - Dossiers 066156-066171, 1680
  - Dossiers 066172-066185, 1681
  - Dossiers 066186-066207, 1682
  - Dossiers 066208-066229, 1683
  - Dossiers 066230-066247, 1684
  - Dossiers 066248-066261, 1685
  - Dossiers 066262-066282, 1686
  - Dossiers 066283-066306, 1687
  - Dossiers 066307-066332, 1688
  - Dossiers 066334-066355, 1689
  - Dossiers 066357-066373, 1690
  - Dossiers 066376-066396, 1691
  - Dossiers 066397-066420, 1692
  - Dossiers 066421-066441, 1693
  - Dossiers 066443-066472, 1694
  - Dossiers 066474-066495, 1695
  - Dossiers 066496-066516, 1696
  - Dossiers 066518-066539, 1697
  - Dossiers 066540-066559, 1698
  - Dossiers 066560-066582, 1699
  - Dossiers 066584-066614, 1700
  - Dossiers 066615-066634, 1701
  - Dossiers 066635-066653, 1702
  - Dossiers 066654-066675, 1703
  - Dossiers 066676-066698, 1704
  - Dossiers 066699-066718, 1705
  - Dossiers 066719-066736, 1706
  - Dossiers 066737-066743, 1707
  - Dossiers 066746-066761, 1708
  - Dossiers 066763-066777, 1709
  - Dossiers 066779-066797, 1710
  - Dossiers 066798-066819, 1711
  - Dossiers 066821-066842, 1712
  - Dossiers 066843-066866, 1713
  - Dossiers 066867-066887, 1714
  - Dossiers 066889-066916, 1715
  - Dossiers 066917-066934, 1716
  - Dossiers 066935-066960, 1717
  - Dossiers 066961-066977, 1718
  - Dossiers 066978-066994, 1719
  - Dossiers 066995-067011, 1720
  - Dossiers 067012-067030, 1721
  - Dossiers 067031-067051, 1722
  - Dossiers 067053-067068, 1723
  - Dossiers 067069-067089, 1724
  - Dossiers 067090-067111, 1725
  - Dossiers 067114-067137, 1726
  - Dossiers 067140-067155, 1727
  - Dossiers 067156-067184, 1728
  - Dossiers 067185-067204, 1729
  - Dossiers 067205-067236, 1730
  - Dossiers 067237-067254, 1731
  - Dossiers 067258-067276, 1732
  - Dossiers 067278-067293, 1733
  - Dossiers 067294-067314, 1734
  - Dossiers 067315-067340, 1735
  - Dossiers 067342-067367, 1736
  - Dossiers 067369-067385, 1737
  - Dossiers 067386-067411, 1738
  - Dossiers 067412-067439, 1739
  - Dossiers 067441-067453, 1740
  - Dossiers 067454-067474, 1741
  - Dossiers 067475-067498, 1742
  - Dossiers 067499-067519, 1743
  - Dossiers 067521-067532, 1744
  - Dossiers 067536-067553, 1745
  - Dossiers 067554-067571, 1746
  - Dossiers 067572-067583, 1747
  - Dossiers 067586-067612, 1748
  - Dossiers 067613-067636, 1749
  - Dossiers 067639-067662, 1750
  - Dossiers 067663-067693, 1751
  - Dossiers 067695-067713, 1752
  - Dossiers 067714-067740, 1753
  - Dossiers 067741-067764, 1754
  - Dossiers 067769-067789, 1755
  - Dossiers 067792-067815, 1756
  - Dossiers 067816-067844, 1757
  - Dossiers 067847-067868, 1758
  - Dossiers 067869-067890, 1759
  - Dossiers 067891-067912, 1760
  - Dossiers 067914-067943, 1761
  - Dossiers 067944-067970, 1762
  - Dossiers 067971-068002, 1763
  - Dossiers 068003-068029, 1764
  - Dossiers 068030-068053, 1765
  - Dossiers 068054-068068, 1766
  - Dossiers 068072-068104, 1767
  - Dossiers 068105-068123, 1768
  - Dossiers 068124-068146, 1769
  - Dossiers 068147-068167, 1770
  - Dossiers 068168-068199, 1771
  - Dossiers 068200-068224, 1772
  - Dossiers 068226-068241, 1773
  - Dossiers 068243-068269, 1774
  - Dossiers 068271-068289, 1775
  - Dossiers 068291-068313, 1776
  - Dossiers 068315-068337, 1777
  - Dossiers 068340-068356, 1778
  - Dossiers 068359-068379, 1779
  - Dossiers 068380-068410, 1780
  - Dossiers 068412-068435, 1781
  - Dossiers 068436-068452, 1782
  - Dossiers 068454-068480, 1783
  - Dossiers 068481-068491, 1784
  - Dossiers 068492-068505, 1785
  - Dossiers 068508-068524, 1786
  - Dossiers 068525-068534, 1787
  - Dossiers 068535-068549, 1788
  - Dossiers 068550-068568, 1789
  - Dossiers 068569-068586, 1790
  - Dossiers 068587-068610, 1791
  - Dossiers 068611-068636, 1792
  - Dossiers 068637-068653, 1793
  - Dossiers 068654-068665, 1794
  - Dossiers 068666-068677, 1795
  - Dossiers 068679-068706, 1796
  - Dossiers 068707-068718, 1797
  - Dossiers 068719-068736, 1798
  - Dossiers 068737-068746, 1799
  - Dossiers 068747-068758, 1800
  - Dossiers 068759-068784, 1801
  - Dossiers 068785-068802, 1802
  - Dossiers 068804-068833, 1803
  - Dossiers 068834-068849, 1804
  - Dossiers 068850-068862, 1805
  - Dossiers 068863-068875, 1806
  - Dossiers 068876-068891, 1807
  - Dossiers 068892-068905, 1808
  - Dossiers 068906-068923, 1809
  - Dossiers 068924-068944, 1810
  - Dossiers 068945-068962, 1811
  - Dossiers 068963-068976, 1812
  - Dossiers 068977-068994, 1813
  - Dossiers 068995-069021, 1814
  - Dossiers 069022-069047, 1815
  - Dossiers 069049-069074, 1816
  - Dossiers 069081-069097, 1817
  - Dossiers 069098-069114, 1818
  - Dossiers 069115-069126, 1819
  - Dossiers 069127-069138, 1820
  - Dossiers 069139-069165, 1821
  - Dossiers 069166-069190, 1822
  - Dossiers 069191-069220, 1823
  - Dossiers 069221-069244, 1824
  - Dossiers 069245-069260, 1825
  - Dossiers 069261-069272, 1826
  - Dossiers 069273-069287, 1827
  - Dossiers 069289-069305, 1828
  - Dossiers 069306-069319, 1829
  - Dossiers 069320-069347, 1830
  - Dossiers 069348-069360, 1831
  - Dossiers 069364-069373, 1832
  - Dossiers 069374-069393, 1833
  - Dossiers 069394-069417, 1834
  - Dossiers 069418-069448, 1835
  - Dossiers 069449-069470, 1836
  - Dossiers 069471-069501, 1837
  - Dossiers 069502-069516, 1838
  - Dossiers 069519-069527, 1839
  - Dossiers 069529-069553, 1840
  - Dossiers 069554-069586, 1841
  - Dossiers 069587-069610, 1842
  - Dossiers 069611-069630, 1843
  - Dossiers 069631-069654, 1844
  - Dossiers 069655-069685, 1845
  - Dossiers 069686-069713, 1846
  - Dossiers 069714-069743, 1847
  - Dossiers 069744-069764, 1848
  - Dossiers 069767-069795, 1849
  - Dossiers 069796-069818, 1850
  - Dossiers 069821-069841, 1851
  - Dossiers 069842-069861, 1852
  - Dossiers 069862-069887, 1853
  - Dossiers 069889-069930, 1854
  - Dossiers 069931-069941b, 1855
  - Dossiers 069945-069959, 1856
  - Dossiers 069960-069972, 1857
  - Dossiers 069974-069991, 1858
  - Dossiers 069993-070012, 1859
  - Dossiers 070013-070027, 1860
  - Dossiers 070028-070043, 1861
  - Dossiers 070044-070059, 1862
  - Dossiers 070060-070080, 1863
  - Dossiers 070081-070097, 1864
  - Dossiers 070098-070120, 1865
  - Dossiers 070121-070146, 1866
  - Dossiers 070147-070166, 1867
  - Dossiers 070167-070197, 1868
  - Dossiers 070198-070209, 1869
  - Dossiers 070210-070225, 1870
  - Dossiers 070226-070245, 1871
  - Dossiers 070246-070265, 1872
  - Dossiers 070267-070282, 1873
  - Dossiers 070283-070311, 1874
  - Dossiers 070312-070334, 1875
  - Dossiers 070335-070362, 1876
  - Dossiers 070363-070379, 1877
  - Dossiers 070380-070392b, 1878
  - Dossiers 070393-070415, 1879
  - Dossiers 070416-070433, 1880
  - Dossiers 070437-070458, 1881
  - Dossiers 070459-070483, 1882
  - Dossiers 070484-070502, 1883
  - Dossiers 070503-070522, 1884
  - Dossiers 070523-070557, 1885
  - Dossiers 070559-070591, 1886
  - Dossiers 070592-070612, 1887
  - Dossiers 070613-070641, 1888
  - Dossiers 070642-070656, 1889
  - Dossiers 070657-070678, 1890
  - Dossiers 070679-070700, 1891
  - Dossiers 070702-070734, 1892
  - Dossiers 070735-070762, 1893
  - Dossiers 070763-070780, 1894
  - Dossiers 070781-070798, 1895
  - Dossiers 070799-070815, 1896
  - Dossiers 070816-070829, 1897
  - Dossiers 070830-070846, 1898
  - Dossiers 070847-070868, 1899
  - Dossiers 070869-070886, 1900
  - Dossiers 070887-070900, 1901
  - Dossiers 070902-070930, 1902
  - Dossiers 070931-070946, 1903
  - Dossiers 070947-070967, 1904
  - Dossiers 070969-070997, 1905
  - Dossiers 070998-071018, 1906
  - Dossiers 071019-071039, 1907
  - Dossiers 071041-071064, 1908
  - Dossiers 071065-071084, 1909
  - Dossiers 071085-071117, 1910
  - Dossiers 071118-071139, 1911
  - Dossiers 071140-071162, 1912
  - Dossiers 071163-071187, 1913
  - Dossiers 071188-071216a, 1914
  - Dossiers 071217-071243, 1915
  - Dossiers 071244-071264, 1916
  - Dossiers 071265-071284, 1917
  - Dossiers 071286-071301, 1918
  - Dossiers 071302-071323, 1919
  - Dossiers 071327-071342, 1920
  - Dossiers 071345-071365, 1921
  - Dossiers 071368-071382, 1922
  - Dossiers 071383-071394, 1923
  - Dossiers 071397-071409, 1924
  - Dossiers 071416-071430, 1925
  - Dossiers 071431-071455, 1926
  - Dossiers 071456-071477, 1927
  - Dossiers 071481-071510, 1928
  - Dossiers 071511-071527, 1929
  - Dossiers 071529-071547, 1930
  - Dossiers 069361-071563, 1931
  - Dossiers 071565-071593, 1932
  - Dossiers 071594-071616, 1933
  - Dossiers 071623-07633, 1934
  - Dossiers 071646-071671, 1935
  - Dossiers 071673-071691, 1936
  - Dossiers 071694-071709, 1937
  - Dossiers 071715-071735, 1938
  - Dossiers 071736-071743b, 1939
  - Dossiers 001940-071759, 1940
  - Dossiers 071761-071788, 1941
  - Dossiers 071790-071813, 1942
  - Dossiers 071814-071830, 1943
  - Dossiers 071831-071858, 1944
  - Dossiers 071861-071878, 1945
  - Dossiers 071874-071885, 1946
  - Dossiers 071887-071904, 1947
  - Dossiers 071907-071921, 1948
  - Dossiers 071923-071956, 1949
  - Dossiers 071957-071983, 1950
  - Dossiers 071984-072000, 1951
  - Dossiers 072002-072017, 1952
  - Dossiers 072020-072041, 1953
  - Dossiers 072043-072067, 1954
  - Dossiers 072070-072078, 1955
  - Dossiers 072083-072097, 1956
  - Dossiers 072098-072115, 1957
  - Dossiers 072116-072129, 1958
  - Dossiers 072132-072152, 1959
  - Dossiers 072153-072168, 1960
  - Dossiers 072169-072183, 1961
  - Dossiers 072184-072203, 1962
  - Dossiers 072205-072223, 1963
  - Dossiers 072224-072242, 1964
  - Dossiers 072243-072258, 1965
  - Dossiers 072259-072274, 1966
  - Dossiers 072276-072288, 1967
  - Dossiers 072289-072306, 1968
  - Dossiers 072312-072327, 1969
  - Dossiers 072325-072334, 1970
  - Dossiers 072336-072347, 1971
  - Dossiers 072348-072352, 1972
  - Dossiers 072354-072376, 1973
  - Dossiers 072378-072396, 1974
  - Dossiers 072397-072413, 1975
  - Dossiers 072414-072440, 1976
  - Dossiers 072441-072452, 1977
  - Dossiers 072456-072478, 1978
  - Dossiers 072479-072492, 1979
  - Dossiers 072495-072501, 1980
  - Dossiers 072503-072524, 1981
  - Dossiers 072525-072542, 1982
  - Dossiers 072545-072571, 1983
  - Dossiers 072572-072588, 1984
  - Dossiers 072589-072607, 1985
  - Dossiers 072608-072625, 1986
  - Dossiers 072626-072640, 1987
  - Dossiers 072641-072657, 1988
  - Dossiers 072658-072678, 1989
  - Dossiers 072679-072695, 1990
  - Dossiers 072696-072707, 1991
  - Dossiers 072708-072722, 1992
  - Dossiers 072723-072738, 1993
  - Dossiers 072739-072757, 1994
  - Dossiers 072758-072778, 1995
  - Dossiers 072779-072810, 1996
  - Dossiers 072812-072845, 1997
  - Dossiers 072835-072861, 1998
  - Dossiers 072863-072892, 1999
  - Dossiers 072896-072915, 2000
- Doos/inventarisnummers 2001-2500
  - Dossiers 072917-072934, 2001
  - Dossiers 072935-072955, 2002
  - Dossiers 072956-072964, 2003
  - Dossiers 072966-072978, 2004
  - Dossiers 072979-072995, 2005
  - Dossiers 072996-073018, 2006
  - Dossiers 073021-073041, 2007
  - Dossiers 073042-073061, 2008
  - Dossiers 073062-073085, 2009
  - Dossiers 073086-073104, 2010
  - Dossiers 073105-073132, 2011
  - Dossiers 073134-073154, 2012
  - Dossiers 073155-073181, 2013
  - Dossiers 073182-073201, 2014
  - Dossiers 073202-073218, 2015
  - Dossiers 073219-073246, 2016
  - Dossiers 073247-073262, 2017
  - Dossiers 073263-073284, 2018
  - Dossiers 073288-073313, 2019
  - Dossiers 073315-073333, 2020
  - Dossiers 073335-073351, 2021
  - Dossiers 073352-073368, 2022
  - Dossiers 073370-073385, 2023
  - Dossiers 073386-073410, 2024
  - Dossiers 073411-073430, 2025
  - Dossiers 073431-073448, 2026
  - Dossiers 073449-073468, 2027
  - Dossiers 073469-073491, 2028
  - Dossiers 073492-073510, 2029
  - Dossiers 073512-073533, 2030
  - Dossiers 073536-073559, 2031
  - Dossiers 073560-073579, 2032
  - Dossiers 073580-073596, 2033
  - Dossiers 073597-073622, 2034
  - Dossiers 073625-073639, 2035
  - Dossiers 073641-073658, 2036
  - Dossiers 073659-073676, 2037
  - Dossiers 073678-073697, 2038
  - Dossiers 073698-073719, 2039
  - Dossiers 073722-073744, 2040
  - Dossiers 073746-073764, 2041
  - Dossiers 073765-073784, 2042
  - Dossiers 073787-073813, 2043
  - Dossiers 073814-073834, 2044
  - Dossiers 073836-073862, 2045
  - Dossiers 073864-073876, 2046
  - Dossiers 073880-073901, 2047
  - Dossiers 073903-073925, 2048
  - Dossiers 073927-073953, 2049
  - Dossiers 073955-073974, 2050
  - Dossiers 073978-074001, 2051
  - Dossiers 074002-074021, 2052
  - Dossiers 074025-074046, 2053
  - Dossiers 074047-074063, 2054
  - Dossiers 074065-074082, 2055
  - Dossiers 074087-074103, 2056
  - Dossiers 074107-074127, 2057
  - Dossiers 074128-074149, 2058
  - Dossiers 074150-074166, 2059
  - Dossiers 074169-074181, 2060
  - Dossiers 074182-074197, 2061
  - Dossiers 074200-074213, 2062
  - Dossiers 074216-074233, 2063
  - Dossiers 074234-074253, 2064
  - Dossiers 074254-074272, 2065
  - Dossiers 074273-074285, 2066
  - Dossiers 074286-074307, 2067
  - Dossiers 074308-074325, 2068
  - Dossiers 074326-074335, 2069
  - Dossiers 074336-074353, 2070
  - Dossiers 074354-074378, 2071
  - Dossiers 074368-074387, 2072
  - Dossiers 074388-074410, 2073
  - Dossiers 074411-074422, 2074
  - Dossiers 074426-074435, 2075
  - Dossiers 074438-074457, 2076
  - Dossiers 074459-074471, 2077
  - Dossiers 074472-074487, 2078
  - Dossiers 074488-074500, 2079
  - Dossiers 074501-074524, 2080
  - Dossiers 074525-074550, 2081
  - Dossiers 074551-074577, 2082
  - Dossiers 074579-074598, 2083
  - Dossiers 074599-074620a, 2084
  - Dossiers 074621-074645, 2085
  - Dossiers 074646-074668, 2086
  - Dossiers 074669-074700, 2087
  - Dossiers 074701-074724, 2088
  - Dossiers 074725-074745, 2089
  - Dossiers 074747-074769, 2090
  - Dossiers 074770-074789, 2091
  - Dossiers 074792-074810, 2092
  - Dossiers 074812-074825, 2093
  - Dossiers 074826-074837, 2094
  - Dossiers 074838-074858, 2095
  - Dossiers 074859-074892, 2096
  - Dossiers 074878-074893, 2097
  - Dossiers 074897-074913, 2098
  - Dossiers 074914-074935, 2099
  - Dossiers 074937-074955, 2100
  - Dossiers 074956-074980, 2101
  - Dossiers 074982-075005, 2102
  - Dossiers 075011-075026, 2103
  - Dossiers 075027-075041, 2104
  - Dossiers 075042-075062, 2105
  - Dossiers 075063-075083, 2106
  - Dossiers 075084-075120, 2107
  - Dossiers 075122-075139, 2108
  - Dossiers 075140-075166, 2109
  - Dossiers 075167-075181, 2110
  - Dossiers 075182-075203, 2111
  - Dossiers 075204-075232, 2112
  - Dossiers 075233-075253, 2113
  - Dossiers 075255-075272, 2114
  - Dossiers 075273-075290, 2115
  - Dossiers 075291-075307, 2116
  - Dossiers 075308-075326, 2117
  - Dossiers 075327-075341, 2118
  - Dossiers 075342-075355, 2119
  - Dossiers 075357-075372, 2120
  - Dossiers 075373-075391, 2121
  - Dossiers 075392-075410, 2122
  - Dossiers 075411-075430, 2123
  - Dossiers 075431-075455, 2124
  - Dossiers 075456-075472, 2125
  - Dossiers 075474-075492, 2126
  - Dossiers 075493-075510, 2127
  - Dossiers 075513-075533, 2128
  - Dossiers 075534-075559, 2129
  - Dossiers 075560-075586, 2130
  - Dossiers 075588-075606, 2131
  - Dossiers 075607-075626, 2132
  - Dossiers 075627-075644, 2133
  - Dossiers 075645-075662, 2134
  - Dossiers 075664-075680, 2135
  - Dossiers 075681-075703, 2136
  - Dossiers 075704-075722, 2137
  - Dossiers 075723-075742, 2138
  - Dossiers 075745-075773, 2139
  - Dossiers 075774-075788, 2140
  - Dossiers 075789-075818, 2141
  - Dossiers 075819-075841, 2142
  - Dossiers 075843-075867, 2143
  - Dossiers 075869-075895, 2144
  - Dossiers 075899-075913, 2145